# 请教陈老师，可弥补亏损的递延所得税

提问人：寒江雪 71 时间：2015-11-28 15:26:03
某公司 20008 年以来一直亏损公司判断未来几年内无法盈利，因此未对计提的坏账准备和可弥补亏损确认递延所得税资产。 2015 年开始盈利，且公司判断未来几年开始盈利，在此种情况下，开始确认递延所得税资产。请问，确认坏账准备的递延所得税资产是从从前期开始确认，h还是仅对当期计提的坏账准备确认递延？同样，可弥补亏损的递延所得税资产，是否只从本期开始确认？

回答人：chenyiwei
1 、如此前所讨论，在税务上的累计亏损期间内，在未来的税前补亏年限内预计可获得的应纳税所得额的限度内，首先应当确认与可弥补亏损相关的递延所得税资产，只有当已就所有的尚未超出税前补亏期限的可弥补亏损均确认了递延所得税资产后，如果预测税前补亏期间可获得的应纳税所得额大于需在税前弥补的累计亏损，才能在剩余的预计应纳税所得额的限度内，就资产、负债的账面价值和计税基础之间的可抵扣暂时性差异（如资产减值准备）确认相应的递延所得税资产。 2 、在已经足额确认了与可弥补亏损相关的递延所得税资产的情况下，确认与资产、负债的账面价值和计税基础之间的可抵扣暂时性差异（如资产减值准备）相关的递延所得税资产时，建议对各项暂时性差异按预计转回时间先后排序，优先确认转回时间在前的暂时性差异项目。对转回时间不确定的可抵扣暂时性差异项目确认递延所得税资产要很谨慎。

提问人：蒋苗苗 时间：2017-04-25 21:59:36
陈老师，请问如果审计对以前年度报表进行了调整，那么确认递延所得税资产的可弥补亏损是按照以前年度报税时在税务局备案的可弥补亏损金额确认，还是按照审计调整后确定审定利润总额经过纳税调整后得到的应纳税所得额确定

回答人：chenyiwei
比较谨慎的方法是取两者孰低。